【裁判字號】    97,聲,2046
【裁判日期】    970926
【裁判案由】    返還提存物
【裁判全文】
臺灣臺中地方法院民事裁定  97年度聲字第2046號
聲  請  人  聯邦商業銀行股份有限公司
法定代理人  甲○○
非訟代理人  乙○○
相  對  人  丙○○
上聲請人聲請發還擔保金事件，本院裁定如下：
    主    文
本院九十五年度存字第七五六四號提存事件聲請人所提存之台北
市政府建設公債第二期（92）債票，面額新台幣伍拾萬元一張（
票號：MI000653）、面額新台幣壹拾萬元三張（MJ000369、MJ00
0370、MJ000371），合計新台幣捌拾萬元（息票各附6-10期），
准予返還。
    理    由
一、按訴訟終結後，供擔保人證明已定20日以上之期間，催告受
    擔保利益人行使權利而未行使者，法院應依供擔保人之聲請
    ，以裁定命返還其提存物，民事訴訟法第104 條第1 項第3
    款定有明文。另依同法第106 條，前開規定於其他依法令供
    訴訟上之擔保者，準用之。民事訴訟法第104 條第1 項第３
    款所謂「訴訟終結」，固應從廣義解釋，包括撤銷假扣押或
    假處分裁定及執行程序終結在內。惟強制執行法第132 條已
    於民國85年10月9 日修正增列第3 項規定債權人收受假扣押
    或假處分裁定後已逾30日者不得聲請執行。故假扣押或假處
    分之供擔保人，於法院撤銷假扣押或假處分之執行後，如該
    假扣押或假處分裁定已逾上開30日期間而不得聲請執行時，
    自不因供擔保人未聲請撤銷假扣押或假處分裁定，而影響其
    依民事訴訟法第106 條準用同法第104 條第1 項第3 款規定
    行使定期催告及返還擔保物之權利（最高法院88年度台抗字
    第682號民事裁定參照）。
二、本件聲請意旨略以：聲請人前依本院95年度裁全字第12739
    號假處分裁定，曾提供台北市政府建設公債第2期（90）債
    票，面額新台幣（下同）50萬元1張、10萬元3張，合計80萬
    元為擔保金，並以本院95年度存字第7564號提存事件提存在
    案，復經本院以95年度執全字第6539號對相對人之財產執行
    假處分在案。嗣聲請人已於96年9月17日撤回假處分之執行
    ，可知訴訟業已終結，聲請人並定期催告相對人於20日內行
    使權利，相對人迄今未行使權利，爰依法聲請返還擔保金等
    語。
三、查聲請人主張之事實，業據其提出本院95年度裁全字第1273
    9號假處分裁定、本院95年度存字第7564號提存書、本院囑
    託塗銷查封登記書、郵局存證信函影本各1件及掛號郵件收
    件回執正本1紙為證，復經本院調閱本院95年度存字第7564
    號、95年度裁全字第12739號、95年度執全字第6539號卷宗
    查核屬實。本件聲請人雖僅撤回假處分執行，而未撤銷假處
    分裁定，惟依首揭說明，其仍得依法聲請返還提存物，又相
    對人並未對聲請人提起損害賠償民事訴訟或為調解及支付命
    令之聲請，亦經向本院、臺灣台北地方法院及臺灣士林地方
    法院分案單位查明，堪信屬實。從而聲請人聲請返還提存物
    ，核無不合，應予准許。
中    華    民    國    97    年    9     月    26    日
                  民事第四庭    法  官  郭佳瑛
正本係照原本作成
如不服本裁定應於送達後10日內向本院提出抗告狀，並繳納抗告
費新臺幣1,000元。
中    華    民    國    97    年    9     月    26    日
                                書記官  謝明倫


司法院資訊處製作；財團法人民間司法改革基金會備份。
